# 关于对赌协议的会计处理

提问人：zyrisk 时间：2010-07-20 11:34:42
我们准备投资一个企业，我们约定，该企业下一年的净利润为 5000 万，按照市盈率 4 倍股价，这样的就是 2 个亿，我们投入5000W，占20%的股权
假设该企业下一年的净利润为4000W，我们还按照市盈率 4 倍估价，这样就是1.6亿，我们还是要占20%的股权，这样我们只要投入4000W就行了
按照约定，对方要返还我们1000W，我就想问一下，这个1000W，我们应该如何做账，对方这样如何做账？
求高人指点。。。。

回答人：chenyiwei
确实如上面各位网友所言，需要更多背景信息才能分析这个问题。 另外，投资款返还仅仅是一个条款约定，还是目前已经实际收到返还？如果有这个返还条款，但目前尚未触发，则会计上可能需要确认衍生工具。

回答人：chenyiwei
因为衍生工具具有“未来结算”的特点，因此如果实际已经结算或者过期，报表上就不再反映衍生工具。如果只是条款上如此约定，但目前尚未到条款约定的计量日（即结果尚未确定）的，则报表上可能存在衍生工具。 关于衍生工具的问题，就比较复杂了，可能需要咨询高级金融工具会计方面的专家，我对这一块也不是很熟悉。

回答人：chenyiwei
回复 8 楼 iceboy1 的帖子如果找到好资料，建议在不侵犯知识产权的前提下，贴到论坛共享，也可在ishare上共享。